【裁判字號】    98,訴,172
【裁判日期】    980407
【裁判案由】    毒品危害防制條例
【裁判全文】
臺灣板橋地方法院刑事判決               98年度訴字第172號
公  訴  人  臺灣板橋地方法院檢察署檢察官
被      告  甲○○
                    （另案於臺灣臺北監獄臺北分監執行中）
上列被告因違反毒品危害防制條例案件，經檢察官提起公訴（97
年度毒偵字第9615號），被告於本院準備程序中就被訴事實均為
有罪之陳述，經詢問當事人意見，合議庭裁定由受命法官依簡式
審判程序獨任審理，本院判決如下：
    主  文
甲○○施用第一級毒品，累犯，處有期徒刑壹年肆月。又施用第
二級毒品，累犯，處有期徒刑肆月。應執行有期徒刑壹年柒月。
    事  實
一、甲○○前於民國88年間因施用毒品案件，經本院裁定送觀察
    、勒戒後，認無繼續施用毒品之傾向，於88年12月31日執行
    完畢釋放。又於93年間因竊盜案件，經本院以93年度簡字第
    3529號判處有期徒刑6 月確定。再於93年間因施用第一、二
    級毒品、竊盜等案件，經本院以93年度訴字第1409號、94年
    度易字第147 號分別判處有期徒刑8 月、6 月、8 月，合併
    定應執行刑為有期徒刑1 年8 月確定，與前開竊盜案件宣告
    之有期徒刑6 月接續執行後，於95年4 月19日假釋；惟於假
    釋期間另犯施用第一級毒品罪，經本院以95年度訴字第2406
    號判處有期徒刑8 月（嗣經減刑為有期徒刑4 月，如易科罰
    金，以新臺幣1000元折算1 日）確定，與上開假釋經撤銷後
    所餘刑期接續執行，而於96年8 月1 日易科罰金執行完畢。
    詎仍不知悔改，復基於施用第一級毒品海洛因及第二級毒品
    甲基安非他命（起訴書誤載為安非他命，經檢察官於本院審
    理時更正為甲基安非他命，以下同）之犯意，於97年7 月26
    日某時，在其位於臺北縣三重市○○路41巷68號4 樓住處內
    ，分別以摻於香菸中吸食、置於燈泡內燒烤吸食煙霧之方式
    ，施用第一級毒品海洛因、第二級毒品甲基安非他命各1 次
    。嗣於97年7 月28日1 時10分許（起訴書誤載為97年7 月27
    日17時許），因另涉犯竊盜案件遭通緝，在其上開住處為警
    逮捕，經警採尿送驗結果呈嗎啡、甲基安非他命陽性反應而
    查獲。
二、案經臺北縣政府警察局三重分局報請臺灣板橋地方法院檢察
    署檢察官偵查起訴。
    理  由
一、按本件被告甲○○所犯均係死刑、無期徒刑、最輕本刑為3
    年以上有期徒刑以外之罪，其於準備程序就前揭被訴事實均
    為有罪之陳述，經受命法官告知簡式審判程序之旨，並聽取
    其與公訴人之意見後，本院認無不得或不宜改依簡式審判程
    序進行之情形，爰依刑事訴訟法第273 條之1 第1 項規定，
    裁定本件由受命法官獨任進行簡式審判程序，合先敘明。
二、上揭事實，業據被告於偵訊及本院審理時坦承不諱，且被告
    為警逮捕後所採集之尿液，經送請台灣檢驗科技股份有限公
    司檢驗之結果，呈嗎啡、甲基安非他命之陽性反應，有該公
    司濫用藥物檢驗報告、應受尿液檢驗人尿液檢體採集送驗紀
    錄表各1 份在卷可憑，足認被告之自白與事實相符，本件事
    證明確，被告犯行洵堪認定。
三、按海洛因、甲基安非他命分別為毒品危害防制條例第2 條第
    2 項第1 款、第2 款所稱之第一、二級毒品，不得施用、持
    有。次按，犯毒品危害防制條例第10條施用第一級、第二級
    毒品之罪者，檢察官應聲請法院裁定，令被告入勒戒處所觀
    察、勒戒，經觀察、勒戒後，檢察官依據勒戒處所之陳報，
    認受觀察、勒戒人無繼續施用毒品傾向者，應即釋放，並為
    不起訴之處分；認受觀察、勒戒人有繼續施用毒品之傾向者
    ，檢察官應聲請法院裁定令入戒治處所強制戒治，其期間為
    6 個月以上，至無繼續強制戒治之必要為止，但最長不得逾
    1 年，強制戒治期滿，應即釋放，由檢察官為不起訴之處分
    。觀察、勒戒或強制戒治執行完畢釋放後，5 年內再犯第10
    條之罪者，應依一般刑事訴訟程序予以起訴論罪科刑，此觀
    諸毒品危害防制條例第20條第1 項、第2 項、第23條第1 項
    、第2 項規定自明。而被告若於5 年內已再犯，經依法追訴
    處罰，縱其第3 次（或第3 次以上）再度施用毒品之時間，
    在初犯經觀察、勒戒或強制戒治執行完畢釋放5 年以後，已
    不合於「5 年後再犯」之規定，且因已於「5 年內再犯」，
    顯見其再犯率甚高，原實施觀察、勒戒或強制戒治，已無法
    收其實效，即應依該條例第10條處罰（最高法院95年第7 次
    刑事庭會議決定可資參照）。被告既有如犯罪事實欄所示觀
    察、勒戒及論罪科刑之前科，有臺灣高等法院被告前案紀錄
    表1 份在卷可佐，本件施用毒品案件依前述規定自應予以起
    訴論罪科刑。是核被告所為，係犯毒品危害防制條例第10條
    第1 項、第2 項之施用第一、二級毒品罪。其持有第一、二
    級毒品之低度行為，應分別為施用第一、二級毒品之高度行
    為所吸收，不另論罪。被告所犯上開2 罪間，犯意各別，罪
    名不同，應分論併罰。又被告曾有如前所述之論罪科刑前科
    ，此有上開前案紀錄表在卷可參，其於有期徒刑執行完畢後
    5 年內，故意再犯本件施用第一、二級毒品等有期徒刑以上
    之罪，為累犯，均應依刑法第47條第1 項規定加重其刑。爰
    審酌被告除上開前科外，復曾於97年間2 度因施用第一級毒
    品案件，經本院以97年度訴字第2014、2754號分別判處有期
    徒刑1 年2 月、1 年4 月，合併定應執行刑為有期徒刑2 年
    2 月確定（現正執行中），其經觀察、勒戒及數度論罪科刑
    後，仍未能戒絕毒癮，顯見其戒絕毒癮之意念非堅，惟念其
    於犯罪後坦承犯行，態度良好，且施用毒品行為，乃屬對自
    身健康之戕害行為，及其犯罪動機、目的、手段等一切情狀
    ，分別量處如主文所示之刑，並定應執行之刑。
據上論斷，應依刑事訴訟法第273 條之1 第1 項、第284 條之1
、第299 條第1 項前段，毒品危害防制條例第10條第1 項、第2
項，刑法第11條前段、第47條第1 項、第51條第5 款，判決如主
文。
本案經檢察官黃明絹到庭執行職務。
中    華    民    國    98    年    4     月    7     日
                  刑事第十九庭  法  官  楊筑婷
上列正本證明與原本無異。
如不服本判決，應於判決送達後10日內敘明上訴理由，向本院提
出上訴狀 (應附繕本)，上訴於臺灣高等法院。其未敘述上訴理
由者，應於上訴期間屆滿後20日內向本院補提理由書「切勿逕送
上級法院」。
                                書記官  林怡君
中    華    民    國    98    年    4     月    7     日
附錄本判決之論罪科刑法條：
毒品危害防制條例第10條
施用第一級毒品者，處6 月以上5 年以下有期徒刑。
施用第二級毒品者，處3 年以下有期徒刑。


司法院資訊處製作；財團法人民間司法改革基金會備份。
